---
title: "Sinä, Suomi ja Eurooppa"
author: "OKFFI avoimen tieteen työryhmä"
date: "29.08.2014"
output: ioslides_presentation
runtime: shiny
---

## Applikaation kuvaus

Tämän vuorovaikutteisen esityksen kautta voit kokeilla omilla tiedoillasi mihin sijoitut taustatietojesi ja mielipiteinesi suomalaisten ja eurooppalaisten joukossa. Vertailuaineisto koostuu tilastokeskuksen, eurostatin sekä [Europen Social Survey]()-tutkimusaineiston tiedoista.

Tilastokeskuksen ja eurostatin aineistoja käytetään [rOpenGov]()-projektin kehittämillä työkaluilla. **rOpenGov** on läheisessä yhteistyössä avoimen tieteen työryhmän kanssa.

Esitys on toteutettu avoimen lähdekoodin analyysityökaluilla:

- [R-tilasto-ohjelmointikieli]()
- [Rstudio-IDE]()
- [shiny-vuorovaikutteiset laskentaympäristöt R:llä]()
- [vuorovaikutteiset dokumentit shinyllä ja R:llä](http://rmarkdown.rstudio.com/authoring_shiny.html)

## Ikäsi suhteessa Euroopan maiden ikäjakaumaan

```{r, echo=FALSE}
inputPanel(
    
  sliderInput("age", label = "Ikäsi:",
              min = 10, max = 90, value = 45, step = 1)
)

renderPlot({
  library(ggplot2)
  age <- as.numeric(input$age)
  load(url("http://koti.kapsi.fi/~muuankarski/avoin-suomi/ika.RData"))
  names(ika) <- "ika"
  ggplot(ika,aes(ika)) + 
    geom_bar() +
    annotate("segment", x = age, xend = age,
             y=0, yend = 50,
             color = "red",
             size=0.4,
             linetype="dashed") +
    coord_cartesian(xlim=c(0,100))
  #ggplot(cars, aes(speed,dist)) + geom_point()
})
```


##  Kuinka paljon yhteensä käytätte aikaa television katsomiseen tavallisina arkipäivinä?


```{r, echo=FALSE}
inputPanel(
    
   radioButtons("tv", "",
             c("En ollenkaan" = "En ollenkaan",
               "Alle ½ tuntia" = "Alle ½ tuntia",
               "½ - 1 tuntia" = "½ - 1 tuntia",
               "Yli tunnin, mutta korkeintaan 1 ½ tuntia" = "Yli tunnin, mutta korkeintaan 1 ½ tuntia",
               "Yli 1 ½ tuntia, mutta korkeintaan 2 tuntia" = "Yli 1 ½ tuntia, mutta korkeintaan 2 tuntia",
               "Yli 2 tuntia, mutta korkeintaan 2 ½ tuntia" = "Yli 2 ½ tuntia, mutta korkeintaan 3 tuntia",
               "Yli 2 ½ tuntia, mutta korkeintaan 3 tuntia" = "Yli 2 ½ tuntia, mutta korkeintaan 3 tuntia",
               "Yli 3 tuntia" = "Yli 3 tuntia"))
)

renderTable({
  tv <- as.data.frame(input$tv)
  tv
  #ggplot(cars, aes(speed,dist)) + geom_point()
})
```


## Upotettu applikaatio

```{r, echo=FALSE}
```{r, echo = FALSE}
shinyApp(
  
  ui = fluidPage(
    selectInput("region", "Region:", 
                choices = colnames(WorldPhones)),
    plotOutput("phonePlot")
  ),
  
  server = function(input, output) {
    output$phonePlot <- renderPlot({
      barplot(WorldPhones[,input$region]*1000, 
              ylab = "Number of Telephones", xlab = "Year")
    })
  },
  
  options = list(height = 500)
)
```

## Minkälaiset kotitaloutenne tulot ovat tällä hetkellä?

```{r, echo=FALSE}
inputPanel(
    
   radioButtons("tulot", "",
             c("Nykyisillä tuloilla elää mukavasti" = "Paskapuhetta",
               "Nykyisillä tuloilla tulee toimeen" = "Joo joo",
               "Nykyisillä tuloilla on vaikeuksia tulla toimeen" = "Älä höpötä",
               "Nykyisillä tuloilla on hyvin vaikea tulla toimeen" = "Afrikassa lapset kuolee nälkään"))
)

renderTable({
  tulot <- as.data.frame(input$tulot)
  tulot
  #ggplot(cars, aes(speed,dist)) + geom_point()
})
```



